---
title: "Sknifedatar: R-Rosario"
description: |
  Ejemplo automagic tabs para series de tiempo.
author:
  - first_name: "Rafael"
    last_name: "Zambrano"
    url: https://rafael-zambrano-blog-ds.netlify.app/
  - first_name: "Karina"
    last_name: "Bartolom茅"
    url: https://karbartolome-blog.netlify.app/
    affiliation: R-Rosario
    affiliation_url: https://renrosario.rbind.io/
date: 10-06-2021
output:
  distill::distill_article:
    self_contained: true
---

```{r setup, include=FALSE}
knitr::opts_chunk$set(warning = FALSE, 
                      message = FALSE, 
                      comment=FALSE)
```

#  Librerias

```{r}
library(sknifedatar)
library(timetk)
library(tidyverse)
library(gt)
```

#  Datos

Se utilizan datos del Estimador Mensual de Actividad Econ贸mica (EMAE) de Argentina.

```{r}
emae <- sknifedatar::emae_series 

emae %>% head() %>% gt()
```

#  Dataframe anidado

Se genera un dataframe anidado seg煤n el sector econ贸mico

```{r}
nest_data <- emae %>%
  nest(nested_column = -sector)

nest_data %>% head()
```

```{r, echo=FALSE}
nest_data$nested_column[[1]] %>% head() %>% gt()
```

#  Evoluci贸n de la serie de Comercio

```{r}
nest_data$nested_column[[1]] %>% 
  
  plot_time_series(.date_var = date,
                   .value = value,
                   .interactive = FALSE)
```

#  Gr谩ficos en el dataframe anidado

Se utiliza la funci贸n **map()** del paquete **{purrr}**  para a帽adir una columna de gr谩ficos de evolici贸n de cada una de las series anidadas.

```{r}
nest_data <- nest_data %>% 
  mutate(ts_plots = map(nested_column, 
                        ~ plot_time_series(.data = .x,
                                           .date_var = date,
                                           .value = value,
                                           .interactive = FALSE,
                                           .line_size = 0.15)
                         ))

nest_data %>% head()
```

```{r, echo=FALSE}
nest_data$ts_plots[[2]]
```

#  Automagic tabs

```{r ,echo=FALSE}
xaringanExtra::use_panelset()
```

`r automagic_tabs(input_data = nest_data, panel_name = "sector", .output = "ts_plots")`


